【裁判字號】    94,交易,538
【裁判日期】    950127
【裁判案由】    公共危險
【裁判全文】
臺灣臺北地方法院刑事判決             94年度交易字第538號
公  訴  人  臺灣臺北地方法院檢察署檢察官
被      告  甲○○
上列被告因公共危險案件，經檢察官聲請簡易判決處刑（94年度
偵字第17058 號），本院受理後認不宜以簡易判決處刑（94年度
北交簡字第2397號），改依通常程序審理，嗣被告於準備程序進
行中就被訴事實為有罪之陳述，經合議庭裁定由受命法官獨任進
行簡式審判程序，本院判決如下：
    主  文
甲○○服用酒類，不能安全駕駛動力交通工具而駕駛，累犯，處
有期徒刑柒月。
    事  實
一、甲○○於民國93年7 月間，因酒醉駕車之公共危險案件，經
    本院新店簡易庭於93年9月10日以93年度店交簡字第188號判
    決判處有期徒刑三月，同年10月14日確定；又於93年8 月間
    ，同因酒醉駕車公共危險案件，經本院於93年12月31日以93
    年度交易字第461號判處有期徒刑五月，於94年1月17日確定
    ，嗣經定應執行刑有期徒刑七月，並於94年4 月19日易科罰
    金執行完畢。復於94年3 月間，亦因酒醉駕車之公共危險案
    件，經本院於94年12月31日以94年度交簡字第55號判決判處
    有期徒刑六月（尚未確定）。詎猶不知悔改，於94年7 月22
    日凌晨2時許，在臺北市松江錢櫃KTV飲用啤酒數瓶後，其控
    制力及注意力已達不能安全駕駛動力交通工具之程度，猶駕
    駛車牌號碼SU-4223號自小客車，沿臺北市○○○路○段，由
    北往南（聲請簡易判決處刑書誤載為南往北）方向行駛，於
    同日上午6時30分許，途經該路108號前，因酒醉不慎追撞鄧
    盛源所停放於該處路旁之車牌號碼1321-DG 號自小客車。嗣
    經警到場處理，並將甲○○送往醫院實施抽血檢測，血液中
    酒精測定值為254.6毫克／100毫升（mg／dl），經換算為呼
    氣酒精濃度達每公升1.21毫克（聲請簡易判決處刑書誤載為
    每公升1.12毫克）而查獲。
二、案經臺北市政府警察局中山分局報告臺灣臺北地方法院檢察
    署檢察官偵查後，聲請簡易判決處刑，本院受理後認不宜以
    簡易判決處刑，改依通常程序審理，嗣經合議庭裁定行簡式
    審判程序。
    理  由
一、訊據被告甲○○對於上揭酒後駕車犯罪事實坦承不諱（見本
    院準備程序及審判筆錄），核與證人鄧盛源於警詢時之證述
    情節大致相符（見偵卷第15至17頁），並有刑法第185條之3
    案件測試觀察紀錄表、臺北市立中興醫院檢驗醫學科血液酒
    精濃度報告單、臺北市政府警察局舉發違反道路交通管理事
    件通知單、血液酒精濃度換算呼氣酒精濃度計算程式表、臺
    北市政府警察局中山分局交通分隊道路交通事故調查報告表
    、補充資料表、談話紀錄表及現場照片4 幀（分別見偵卷第
    20、26、3、4、29至32、35、36頁）附卷足憑，堪認被告自
    白與事實相符。
二、按刑法第185條之3規定所謂「不能安全駕駛」，係抽象危險
    犯，並不以發生具體危險為必要，對於呼氣酒精濃度已達每
    公升0.55毫克以上，肇事率為一般正常人之十倍，認為已達
    不能安全駕車之標準，此業經法務部88年5 月18日以法88檢
    字第001669號函告週知，應為絕對不能安全駕駛動力交通工
    具；而就醫學文獻所知，酒精對人體造成之影響，於呼氣時
    酒精濃度達每公升1.0毫克（約合體內血液中酒精濃度200mg
    ／dl）時，將造成中度中毒，而有步態不穩、噁心、嘔吐、
    精神混惑不清等症狀，此有行政院國軍退除役官兵輔導委員
    會臺北榮民總醫院88年8月5日（88）北總內字第26868 號函
    在卷可據（見94年度北交簡字第2397號卷第5、6頁）。本件
    被告於94年7月22日凌晨飲用酒類達血液中酒精濃度254.6毫
    克／100毫升（mg／dl），經換算為呼氣酒精濃度為每公升1
    .21毫克，仍駕駛動力交通工具車牌號碼SU-4223自小客車，
    因此追撞鄧盛源所有停放於路旁之車牌號碼1321-DG 號自小
    客車而肇事，且為警查獲、測試及訊問過程中，被告有語無
    倫次、含糊不清情事，顯無法正常操控駕駛情形，有前開刑
    法第185條之3案件測試觀察紀錄表、臺北市立中興醫院檢驗
    醫學科血液酒精濃度報告單、血液酒精濃度換算呼氣酒精濃
    度計算程式表等可稽，且其呼氣酒精濃度已逾1.0mg／l，達
    中度中毒，產生步態不穩、噁心、嘔吐、精神混惑不清等症
    狀，顯已使其平衡感、穩定性、操控力、專注力均降低，已
    達不能安全駕駛動力交通工具之程度。是本件事證明確，被
    告犯行已堪認定，應依法論科。
三、核被告所為，係犯刑法第185條之3服用酒類不能安全駕駛動
    力交通工具而駕駛罪。被告曾於93年7 月間，因酒醉駕車之
    公共危險案件，經本院新店簡易庭以93年度店交簡字第188
    號判處有期徒刑三月確定；又於93年8 月間，同因酒醉駕車
    公共危險案件，經本院以93年度交易字第461 號判處有期徒
    刑五月確定，嗣經定應執行刑有期徒刑七月，並於94年4 月
    19日易科罰金執行完畢，有臺灣高等法院被告前案紀錄表及
    本院上述刑事判決在卷可佐，其於有期徒刑之執行完畢五年
    內再犯本件有期徒刑以上之罪，為累犯，應依法加重其刑。
    爰審酌被告前已三度服用酒類不能安全駕駛動力交通工具而
    駕駛，經法院分別判處有期徒刑，有臺灣高等法院被告前案
    紀錄表附卷可憑，仍不知悔改，四度飲用酒類達不能安全駕
    駛程度而駕駛動力交通工具，而酒精成分對人之意識能力具
    有不良影響，超量飲酒後會導致對週遭事務之辨識及反應能
    力較平常狀況薄弱，被告服用酒類達呼氣酒精濃度1.21mg／
    l ，對一般往來之人車均生高度危險性，顯然漠視他人生命
    、身體、健康及財產安全，但雖因酒後駕車肇事但尚未致人
    死傷、犯後坦承犯行等一切情狀，量處如主文所示之刑，以
    資懲儆。
據上論斷，應依刑事訴訟法第452條、第273條之1 第1項、第299
條第1項前段，刑法第185條之3、第47條，判決如主文。
本案經檢察官李鴻維到庭執行職務
中    華    民    國    95    年    1     月    27    日
                  刑事第五庭    法  官  賴秀蘭
以上正本證明與原本無異。
如不服本判決，應於判決送達後10日內，向本院提出上訴狀。
                                書記官  游秀珠
中    華    民    國    95    年    2     月    3     日
附錄本案論罪科刑法條：
刑法第185條之3
服用毒品、麻醉藥品、酒類或其他相類之物，不能安全駕駛動力
交通工具而駕駛者，處1年以下有期徒刑、拘役或3萬元以下罰金
。


司法院資訊處製作；財團法人民間司法改革基金會備份。
